【裁判字號】    92,訴,1225
【裁判日期】    920930
【裁判案由】    毒品危害防制條例
【裁判全文】
台灣桃園地方法院刑事判決                        九十二年度訴字第一二二五號
    公  訴  人  臺灣桃園地方法院檢察署檢察官
    被      告  甲○○
右列被告因違反毒品危害防制條例案件，經檢察官提起公訴（九十二年毒偵字第一五
二五號），被告為有罪陳述，本院適用簡式審判程序判決如左：
    主  文
甲○○連續施用第一級毒品，處有期徒刑玖月。又連續施用第二級毒品，處有期徒刑
伍月。應執行有期徒刑壹年。
    事  實
一、甲○○前曾於民國八十八年間因初犯施用毒品案件，經依台灣台北地方法院裁定
    送觀察、勒戒後，認無繼續施用毒品之傾向，由台灣台北地方法院檢察署檢察官
    於八十八年六月二十九日以八十八年度偵字第三六九八號、第一三五一０號為不
    起訴處分確定後，復因再犯施用毒品案件，經台灣士林地方法院裁定送觀察、勒
    戒後，認有繼續施用毒品之傾向，而由台灣士林地方法院檢察署檢察官向該院聲
    請以簡易判決處刑，並聲請裁定令入戒治處所施以強制戒治；強制戒治部分，由
    台灣士林地方法院以八十八年度毒聲字第二五二七號裁定令甲○○入戒治處所施
    以強制戒治，旋又以八十九年度毒聲字第九０五號裁定停止戒治，並交付保護管
    束在外，於八十九年十一月三日戒治期滿；公訴部分，由台灣士林地方法院以八
    十九年度湖簡字第四四號判決處甲○○有期徒刑三月確定，尚未執行。甲○○又
    於九十年間因三犯施用毒品案件，經台灣宜蘭地方法院檢察署檢察官向台灣宜蘭
    地方法院聲請以簡易判決處刑，並聲請裁定令甲○○入戒治處所施以強制戒治；
    簡易處刑部分，經台灣宜蘭地方法院以九十年度宜簡字第一九一號判決處甲○○
    有期徒刑四月，於九十年十一月八日確定在案；強制戒治部分，亦經台灣宜蘭地
    方法院以九十毒聲字第六七四號裁定令甲○○入戒治處所施以強制戒治，均因甲
    ○○傳拘未到，遭通緝在案，致未能執行。詎甲○○仍不知悔改，又四犯施用毒
    品，基於施用第一級毒品海洛因之概括犯意，自九十二年年初某日起至同年二月
    十日止，連續在其宜蘭縣宜蘭市○道里○○路一九六號住處內，施用海洛因，約
    每日一次。復另行基於施用第二級毒品安非他命之概括犯意，自前開臺灣宜蘭地
    方法院判決確定翌日（九十年十一月九日）起至九十二年二月十日止，連續在其
    上處住所內，施用安非他命，約每日一次。嗣為警於九十二年二月十日晚間十一
    時許，在宜蘭縣警察局宜蘭分局採集甲○○之尿液送驗而查獲。
二、案經宜蘭縣警察局宜蘭分局報經台灣宜蘭地方法院檢察署檢察官呈請台灣高等法
    院檢察署檢察長核轉台灣桃園地方法院檢察署檢察官偵查起訴。
    理  由
一、訊據被告甲○○坦承於右揭時間、地點，連續施用海洛因及安非他命等犯行不諱
    且經警採集其尿液送驗結果，呈嗎啡及甲基安他命陽性反應，亦有慈濟大學濫用
    藥物檢驗中心出具之尿液檢驗報告附卷可稽，足徵被告上開自白屬實，其確有施
    用海洛因、安非他命之犯行。又被告前曾於八十八年間因初犯施用毒品案件，經
    依台灣台北地方法院裁定送觀察、勒戒後，認無繼續施用毒品之傾向，由台灣台
    北地方法院檢察署檢察官於八十八年六月二十九日以八十八年度偵字第三六九八
    號、第一三五一０號為不起訴處分確定後，復因再犯施用毒品案件，經台灣士林
    地方法院裁定送觀察、勒戒後，認有繼續施用毒品之傾向，而由台灣士林地方法
    院檢察署檢察官向該院聲請以簡易判決處刑，並聲請裁定令入戒治處所施以強制
    戒治；強制戒治部分，由台灣士林地方法院以八十八年度毒聲字第二五二七號裁
    定令被告入戒治處所施以強制戒治，旋又以八十九年度毒聲字第九０五號裁定停
    止戒治，並交付保護管束在外，於八十九年十一月三日戒治期滿；公訴部分，由
    台灣士林地方法院以八十九年度湖簡字第四四號判決處被告有期徒刑三月確定，
    尚未執行之際，被告又於九十年間因三犯施用毒品案件，經台灣宜蘭地方法院檢
    察署檢察官向台灣宜蘭地方法院聲請以簡易判決處刑，並聲請裁定令被告入戒治
    處所施以強制戒治；簡易處刑部分，經台灣宜蘭地方法院以九十年度宜簡字第一
    九一號判決處被告有期徒刑四月，於九十年十一月八日確定在案；強制戒治部分
    ，亦經台灣宜蘭地方法院以九十毒聲字第六七四號裁定令被告入戒治處所施以強
    制戒治，因被告傳拘未到，遭通緝在案，致未能執行，上開事實，有臺灣高等法
    院被告全國前案記錄表、臺灣桃園地方法院檢察署刑案資料查註記錄表各一份附
    卷可稽。綜上所述，本件事證已臻明確，被告四犯施用毒品犯行，應堪認定。
二、核被告甲○○所為，係犯毒品危害防制條例第十條第一項之施用第一級毒品罪，
    及同條例第十條第二項之施用第二級毒品罪。其持有海洛因與安非他命之低度行
    為，分別為施用之高度行為所吸收，均不另論罪。被告多次施用第一級、第二級
    毒品之犯行，均時間密接，所犯各為構成要件相同罪名，顯係分別基於概括犯意
    而為，應依連續犯之規定以一罪論，並均加重其刑。被告所犯上開二罪間，方法
    各別，行為互異，應分論併罰。爰審酌施用毒品為自戕性之犯罪，惡性較輕，被
    告犯罪之動機、手段、對社會所生之危害及其犯後坦承犯行，態度良好等一切情
    狀，分別量處如主文所示之刑，並定應執行之刑，以示懲儆。
三、公訴意旨另以：被告甲○○經上開觀察勒戒、強制戒治後，又基於施用第一級毒
    品海洛因之概括犯意，自九十年十一月九日起至九十二年年初止，在宜蘭縣宜蘭
    市不詳地點施用海洛因，此部分亦涉有違反毒品危害防制條例第十條第一項之施
    用第一級毒品罪嫌。經查，被告在警訊中僅自承：在九十二年二月十日施用海洛
    因等語，在本院亦僅稱：自九十二年年初開始施用海洛因等語，至被告於九十二
    年二月十一日驗尿結果雖呈嗎啡陽性反應，惟海洛因經施用進入人體後，其代謝
    物嗎啡平均可檢出時限約為二十六小時，有行政院衛生署藥物食品檢驗局（八一
    ）藥檢壹字第八一一四八八五號函可考，從而，上揭尿液檢驗結果亦僅足證明被
    告在為警查獲前二十六小時內有施用海洛因之行為。是依現有證據，尚不足認定
    被告在上開公訴人所指之期間內，確有施用海洛因之犯行。惟公訴人認被告此部
    分犯行與前揭論罪科刑部分之事實間，有連續犯裁判上一罪之關係，爰不另為無
    罪之諭知。
據上論斷，應依刑事訴訟法第二百九十九條第一項前段，第二百七十三條之一第一項
毒品危害防制條例第十條第一項、第二項，刑法第十一條、第五十六條、第五十一條
第五款，判決如主文。
本案經檢察官林秀敏到庭執行職務
中        華        民        國    九十二    年    九    月    三十    日
                                    台灣桃園地方法院刑事第八庭
                                        法  官     陳彥宏
右正本證明與原本無異。
如不服本判決，應於判決送達後十日內向本院提出上訴狀( 應附繕本 )，上訴於
臺灣高等法院。
                                          書記官   翁其良
中        華        民        國    九十二    年     十    月     二    日
論罪法條：毒品危害防制條例第十條第一項、第二項
毒品危害防制條例第十條
施用第一級毒品者，處六月以上五年以下有期徒刑。
施用第二級毒品者，處三年以下有期徒刑。


司法院資訊處製作；財團法人民間司法改革基金會備份。
